臺灣桃園地方法院民事裁定
111年度小上字第66號
上  訴  人  楊飛進  
被  上訴人  劉德財  
上列當事人間請求損害賠償事件，上訴人對於民國111年2月7日
本院中壢簡易庭110年度壢小字第1881號第一審判決提起上訴，
本院裁定如下：
    主  文
上訴駁回。
第二審訴訟費用新臺幣壹仟伍佰元由上訴人負擔。
    理  由
一、上訴意旨略以：原審以本件與桃園市○○區○○○○○000○○○○○○00
    號調解書之聲請調解事實相符，而以本件違反一事不再理原
    則判決駁回，惟兩者應受判決事項不同，應非屬同一事件，
    且原審未審酌上訴人主張新臺幣（下同）93萬元的事實，逕
    為上訴人不利之判決，有理由不備之情事等語。
二、按對於小額訴訟程序第一審判決之上訴，非以其違背法令為
    理由，不得為之，又其上訴狀內應記載上訴理由，表明下列
    各款事項：㈠原判決所違背之法令及其具體內容；㈡依訴訟資
    料可認為原判決有違背法令之具體事實，民事訴訟法第436
    條之24第2項、第436條之25分別定有明文。是當事人以小額
    訴訟程序之第一審判決違背法令為理由提起上訴時，就原判
    決如何不適用法規或適用法規不當，其上訴狀或理由書應有
    具體之指摘，並揭示該法規之條項或其內容；如依民事訴訟
    法第469條第1款至第5款所列各款事由提起上訴者，其上訴
    狀或理由書應揭示合於該條款之事實，若小額訴訟程序上訴
    人之上訴狀或理由書未依上述方法表明者，自難認已對原判
    決之違背法令有具體之指摘，其上訴即不合法（參最高法院
    71年台上字第314號判例意旨）。而依民事訴訟法第436條之
    32第2項規定，第469條第6款之判決不備理由或理由矛盾之
    當然違背法令於小額事件之上訴程序並不準用，是於小額事
    件中所謂違背法令，並不包含認定事實錯誤、取捨證據不當
    或就當事人提出之事實或證據疏於調查或漏未斟酌之判決不
    備理由情形。而上訴不合法者，第二審法院應依同法第436
    條之32第2項準用第444條第1項規定，以裁定駁回之。
三、經查，觀諸上訴人之前揭上訴理由，為指謫原審取捨證據及
    認定事實之職權行使不當，然未表明原判決所違背之法令及
    具體內容，或具體指摘原判決有何不適用法規或適用不當之
    情形，亦未指明所違背之法規、法則或司法解釋，且就整體
    訴訟資料亦無從認定原判決有何違背法令之具體事實，難認
    上訴人已依法表明原判決如何具體違背法令。是上訴人以前
    開上訴理由提起上訴，顯未合法表明上訴理由。從而，上訴
    人提起本件上訴，並不合法，揆諸前開說明，本院自毋庸命
    其補正，逕以裁定駁回其上訴。
四、末按於小額訴訟之上訴程序，法院為訴訟費用之裁判時，應
    確定其費用額，民事訴訟法第436條之32第1項準用同法第43
    6條之19第1項規定甚明。本件第二審訴訟費用為1,500元，
    應由上訴人負擔，爰併裁定如主文第2項所示。
五、據上論結，本件上訴為不合法，依民事訴訟法第436條之32
    第1項、第2項、第471條第1項、第444條第1項本文、第95條
    、第78條、第436條之19第1項，裁定如主文。
中　　華　　民　　國　　111 　年　　9 　　月　　5 　　日
                  民事第四庭  審判長法　官　林常智
                                    法　官　傅思綺
                                    法　官　陳容蓉
以上正本係照原本作成。
本件裁定不得抗告。　　　　　　　　
中　　華　　民　　國　　111 　年　　9 　　月　　6 　　日
                                    書記官  陳𥴡濤